臺灣高等法院臺中分院民事裁定
111年度抗字第336號
抗  告  人  鄭蓉蔚
            胡琬妮
            胡顥  


相  對  人  Smart Play Limited

法定代理人  胡煉榮（Hu,Lien-Jung）



上列當事人間請求侵權行為損害賠償等事件，抗告人對於中華民
國111年7月14日臺灣臺中地方法院110年度重訴字第430號裁定提
起抗告，本院裁定如下： 
    主  文
原裁定廢棄。
抗告費用由相對人負擔。
    理  由
一、抗告意旨略以：相對人依侵權行為及不當得利之法律關係，
    向原法院求為命伊等連帶給付相對人美金558,150元本息、
    胡琬妮給付相對人美金406,325元本息之判決，經原法院以1
    10年度重訴字第430號侵權行為損害賠償等事件受理中（下
    稱本件訴訟）。伊等另以相對人為外國公司，且於我國境內
    無住所、事務所或營業所，而向原法院聲請命相對人就本件
    訴訟供訴訟費用之擔保（下稱系爭事件），經原法院以110
    年度聲字第278號裁定命相對人於該裁定送達後10日內，以
    新臺幣（以下未註明幣別者均同）1,053,024元為伊等供訴
    訟費用之擔保，逾期不供擔保，即駁回本件訴訟（下稱系爭
    裁定），相對人不服提起抗告，經抗告法院廢棄原裁定，伊
    等不服提起再抗告，現系爭事件之再抗告程序繫屬最高法院
    中。惟提起抗告或再抗告並不影響系爭裁定所定期間之進行
    ，相對人未於系爭裁定所定期間內供訴訟費用之擔保，原法
    院應依民事訴訟法第101條規定，以裁定駁回本件訴訟。原
    法院未依法為之，反認相對人是否須為訴訟費用之擔保為本
    件訴訟之先決問題，而以原裁定諭知本件訴訟於系爭事件確
    定前，自民國110年10月14日（即相對人對系爭供擔保裁定
    提起抗告日）起停止訴訟程序，於法有違，爰提起抗告，聲
    明請求廢棄原裁定等語。
二、按訴訟全部或一部之裁判，以他訴訟之法律關係是否成立為
    據者，法院得在他訴訟終結前以裁定停止訴訟程序，民事訴
    訟法第182條第1項定有明文。所稱「以他訴訟之法律關係是
    否成立為據」，係指他訴訟就私權所爭執之法律關係成立與
    否經審理結果，將為本件訴訟全部或一部之裁判依據而言（
    最高法院107年度台抗字第712號裁定意旨參照）。
三、經查：
　㈠相對人依侵權行為及不當得利之法律關係提起本件訴訟，向
    原法院起訴請求命抗告人連帶給付相對人美金558,150元本
    息，及命抗告人胡琬妮給付相對人美金406,325元本息；而
    兩造就相對人於本件訴訟是否須為訴訟費用之擔保既有爭執
    ，經原法院以系爭裁定命相對人供擔保，相對人不服提起抗
    告，經抗告法院廢棄原裁定，抗告人不服提起再抗告，現由
    最高法院審理中；原法院以相對人是否須為訴訟費用之擔保
    為本件訴訟之先決問題，而以原裁定諭知本件訴訟於系爭事
    件確定前，自110年10月14日起停止訴訟程序等情，有民事
    起訴狀、系爭裁定、本院110年度抗字第49號裁定、原法院
    公務電話紀錄、原裁定在卷可稽（見原法院110年度重訴字
    第430號卷第13至35頁、第219至220頁、第225頁，本院卷第
    25至27頁），堪信為真。
　㈡而系爭事件雖由最高法院審理中，尚未確定，然抗告人依民
    事訴訟法第96條第1項規定聲請法院裁定命相對人就本件訴
    訟供訴訟費用之擔保，旨在保護抗告人之利益，藉以預防相
    對人將來敗訴確定時，抗告人無從對之求償訴訟費用，並未
    就兩造私權上之法律關係成立與否有所爭執，自難謂「相對
    人是否須為訴訟費用之擔保」為本件訴訟所據之先決問題，
    亦難謂本件訴訟之裁判須以系爭事件之結果為據，與民事訴
    訟法第182條第1項之要件顯有未合，自無從以此裁定停止本
    件訴訟之訴訟程序。從而，本件訴訟尚無於系爭事件確定前
    停止訴訟程序之必要。
　㈢至於相對人是否須依系爭裁定意旨供訴訟費用之擔保，因系
    爭事件現再抗告於最高法院中，尚屬未定，原法院是否即得
    依民事訴訟法第101條規定駁回相對人之訴，應由原法院依
    職權調查而自為裁判，與本件訴訟是否因而停止訴訟程序，
    應屬無涉，併予敘明。
四、綜上所述，原法院誤以系爭事件為本件訴訟之先決問題，依
    民事訴訟法第182條第1項規定，裁定本件訴訟於系爭事件確
    定前，自110年10月14日起停止訴訟程序，於法尚有未合。
    抗告意旨指摘原裁定不當，求予廢棄，為有理由。爰將原裁
    定廢棄，另由原法院為適法之處理。
五、據上論結，本件抗告為有理由，爰裁定如主文。　　　　　
中　　華　　民　　國　　111 　年　　9 　　月　　2 　 日
                    民事第五庭  審判長法　官  黃綵君
　　　　　　　　　　　　　　          法　官  吳崇道
　　　　　　　　　　　　　　　        法　官  楊珮瑛
正本係照原本作成。
再為抗告應以適用法規顯有錯誤為理由。
如提起再抗告者應於裁定送達後10日內向本院提出抗告理由狀（
須按照他造人數附具繕本）並繳納抗告裁判費新台幣1000元。同
時委任律師或具有律師資格之關係人為代理人。因疫情而遲誤
不變期間，得向法院聲請回復原狀。　　　　　　　　　　
                                      書記官  金珍華
中　　華　　民　　國　　111 　年　　9 　　月　　2 　 日